【裁判字號】    93,重訴,120
【裁判日期】    950714
【裁判案由】    分配表異議之訴
【裁判全文】
臺灣臺北地方法院民事判決             93年度重訴字第120號
原      告  丁○○
訴訟代理人  郭瓔滿律師
複代理人    陳志誠律師
被      告  丙○○○
            乙○○
            甲○○
上3人共同
訴訟代理人  朱正剛律師
上列當事人間分配表異議之訴事件，本院於民國95年6月12日言
詞辯論終結，判決如下：
    主  文
本院八十四年度執字第三八○號給付票款強制執行事件，就債務
人陳王雪航執行所得價金，於民國九十二年七月十一日作成之分
配表定期於民國九十二年十月三十日上午九時實行分配，內載分
配予被告丙○○○次序三執行費新台幣貳萬壹仟貳佰柒拾元及次
序九票款新台幣貳拾肆萬捌仟伍佰捌拾壹元，被告乙○○次序四
執行費新台幣壹佰零伍萬零伍佰壹拾元及次序十票款新台幣壹仟
貳佰肆拾柒萬零壹佰零柒元，被告甲○○次序五執行費新台幣貳
拾壹萬壹仟捌佰玖拾柒元及次序十一票款新台幣貳佰肆拾陸萬
仟陸佰拾元，均應剔除，不得列入分配。
訴訟費用由被告乙○○負擔百分之八十二、被告甲○○負擔百分
之十六，其餘由被告丙○○○負擔。
    事實及理由
一、原告起訴主張略以：本院84年度執字380號給付票款執行事
    件，執行所得金額共計新台幣（下同）28,123,682元，業經
    本院於民國92年7月11日做成分配表如附件1，定於同年10月
    30日上午9時實行分配，惟查原告對前揭執行事件分配之債
    權金額有無法同意之處，認為告丙○○○、乙○○、甲○○
    本票債權之執行名義全部不存在，主張被告丙○○○於分配
    表中全部優先債權（次序3、執行費）及普通債權（次序9：
    票款）、被告乙○○受分配之全部優先債權（次序4、執行
    費）及普通債權（次序10：票款）及被告甲○○受分配之全
    部優先債權（次序5、執行費）及普通債權（次序11：票款
    ），應全部不得受分配，分配金額均為零，依強制執行法第
    39條第1項規定聲明異議，因被告三人有反對陳述，原告爰
    依同法第41條第1項前段規定提起本訴。緣被告乙○○、甲○○為第三人即債務人陳王雪航之胞弟，被告丙○○○則為
    陳王雪航之母，彼等對身為至親之債務人主張債權，常理上
    已啟人疑竇，而原告與債務人陳王雪航及被告三人屬姻親，
    知悉彼等並無偌大資力，尤其被告乙○○、甲○○年紀尚輕
    ，殊不可能擁有高達1億5千萬元或3千萬元之財力。更何況
    原告於84年2月間向本院民事執行處聲請查封債務人陳王雪
    航在本院80年度民字第453號分配款2千餘萬元後，被告三人
    明知上情，卻未依法主張其權利，反而在逾4年又7個月即89
    年9月以後，始陸續依非訟程序取得對債務人陳王雪航之執
    行名義，並據與聲請參與分配，益徵系爭分配表所列被告之
    債權確有偽不實。又本件被告據以參加分配之本票共計26紙
    ，如確係因債務人陳王雪航借款而於票載發票日當時所簽發
    ，則借款時間在前者，其本票號碼亦應在前，惟系爭本票以
    發票日前後排序，再觀察其票號，可發覺被告甲○○所持有
    如附件2編號4至9之6紙本票，其發票日列為84年1月7日至同
    年3月1日間，本票號碼係從0000000至0000000，而附件2編
    號16至26之11紙本票，其發票日列為84年9月15日至同年12
    月15日間，本票號則從0000000至0000000，即編號4至9之6
    紙本票之發票日在前，而其本票號碼竟在編號16至26之11紙
    本票之後，顯見系爭本票係為製造假債權而於同時簽發之本
    票，否則絕不可能發生此種不合理現象。再者，被被告乙○○就其所持有之附表2編號1之本票，未提出合理之證據，以
    證明其與債務人陳王雪航之間有資金關係，且依原告向本院
    民事執行處調閱本院84年度執字380號執行卷時，發現被告
    弄玄賢88年11月19日向民事執行處補正執行費105萬元，該
    書狀係出自債務人陳王雪航之筆跡，顯見被告乙○○之所應
    繳之執行費係由債務人陳王雪航繳納，被告乙○○之債權真
    實，何以其執行費用竟由債務人陳王雪航繳交，足證被告乙○○之本票債權虛偽。至於被告甲○○、丙○○○辯稱所持
    有之本票係因債務人陳王雪航向其等借貸而取得云云，惟依
    台灣銀行、華南銀行及世華銀行函覆本院所調取上開帳戶中
    之往來憑據可知，上開帳戶中各筆進出之取款憑條皆為債務
    人陳王雪航之筆跡，即使小額提款部分，如世華銀行帳戶中
    ，84年7月3日金額30,000元、84年8月5日金額9,000元；台
    灣銀行帳戶中，76年9月22日金額30,000元、76年11月3日金
    額50,000元、77年6月29日金額19,000元，亦由陳王雪航提
    領，小額存款如華南銀行帳戶中，83年3月1日金額40,000元
    亦由陳弄雪航匯入，顯見上開帳戶均為陳王雪航以被告名義
    開立供王雪航個人使用，被告以該等帳戶之取款為陳王雪航
    筆跡作為其等有資金關係之證明，不足為採。末按，由被告
    所指借貸對照台灣銀行、華南銀行及世華銀行函覆之資料，
    即知被告所持有之本票係債務人陳王雪航虛偽開立，其理由
    如下：(一)編號17（原告誤為編號18）由被告甲○○所持有之
    本票，其辯稱係由陳王雪航於76年9月22日自台灣銀行帳戶
    提款6,000,000元而開立，惟該6,000,000元係提款後開立同
    額台灣銀行支票，而該紙台灣銀行支票係記名為為徐千田，
    嗣於76年9月24日將該支票更改記名為甲○○回存，顯見該
    筆資金並未使用，陳王雪航卻虛偽開立編號17之本票供被告
    甲○○參與分配；(二)編號19由被告甲○○所持有之本票，其
    辯稱係由陳王雪航於76年10月24日自台灣銀行帳戶提款2,00
    0, 000元而開立，惟該2,000,000元係提款後開立同額台灣
    銀行支票，而該紙台灣銀行支票係記名為為郭功立，嗣於76
    年11月6日將該支票更改記名為甲○○回存，顯見該筆資金
    並未使用，陳王雪航卻虛偽開立編號19之本票供被告甲○○
    參與分配；(三)編號8由被告甲○○所持有之本票，其辯稱係
    由陳王雪航於77年2月2日自台灣銀行帳戶提款3,550,000元
    而開立，惟該3,550,000元係提款後分別開立記名為汪慎之
    、乙○○之台灣銀行支票3紙，顯見該筆資金並非陳王雪航
    使用，陳王雪航卻虛偽開立編號8之本票供被告甲○○參與
    分配；(四)編號2由被告甲○○所持有之本票，其辯稱係其以
    上開華南銀行帳戶中3,576,396元與陳王雪航，惟依華南銀
    行函覆所示，該金額係支付甲○○長期擔保之放款利息，非
    如被告所述係由陳王雪航取得，陳王雪航卻虛偽開立編號2
    之本票供被告甲○○參與分配。為此聲明：本院84年度執字
    380號給付票款強制執行事件，於92年7月11日做成之分配表
    ，被告丙○○○次序第3執行費21,270元及次序9票款248,58
    1元，被告乙○○次序4執行費1,050,510元及次序10票款12,
    470, 107元，被告甲○○次序5執行費211,897元及次序11票
    款2,463,630元，均應剔除，不得列入分配。
二、被告則抗辯：依據被告甲○○華南銀行帳號000000000000、
    台灣銀行帳號000000000000、世華銀行帳號00000000000、
    被告丙○○○世華銀行帳號00 000000000之存摺影本及取款
    憑條之筆跡為陳王雪航，可證明被告丙○○○、甲○○與債
    務人陳王雪航有資金關係。又被告家族於政府未遷來台之前
    ，於大陸江浙地區據有相當財力，隨政府播遷來台，雖未能
    將家族財產盡皆遷移，惟家中財富、古董、字畫來台不在少
    數，陳王雪航多方投資之資金來自王氏家族，而均以被告乙○○名義借予陳王雪航，然因經營不善致資金無法收回，陳
    王雪航歷年透過被告乙○○所借貸之金額總數不只1億5千萬
    元，只因事屬至親故僅以1億5千萬元為結算，且依台北地檢
    署87年度偵字第6486號不起訴處分書所載，陳王雪航之債權
    人張永誠曾告訴陳王雪航毀損債權，經台北地檢署調查後並
    將被告乙○○為隔離訊問，確認陳王雪航確有積欠被告乙○○1億5千萬元之債務，足證被告絕不可能早在84、85年間即
    預知日後會進行訴訟，因此系爭本票債權確為真正。原告徒
    以被告丙○○○、甲○○帳戶內之數筆資料為陳王雪航所填
    寫，即推論該等帳戶為陳王雪航個人使用，然被告已提出其
    和陳王雪航之資金往來，如原告仍主張其為虛偽，自應由原
    告負舉證責任。至陳王雪航於76年9月22日由被告甲○○台
    灣銀行帳戶提領600萬元，所開立之台灣銀行支票於同年9月
    24日由甲○○回存，僅係代表陳王雪航未支付予徐千田，該
    筆金錢日後陸續為陳王雪航提領使用，由存摺在76年9月24
    日之後之提款紀錄即明；另200萬部分，開立記名支票予郭
    功立後，因郭功立參與甲○○在美國之投資企業，故在其等
    達協議後立即由郭功立交付予甲○○收執，因此該筆200萬
    元雖帳面名義上回存為被告甲○○所有，但實際上已由陳王
    雪航支付予郭功立，再由郭功立支付予被告甲○○，並非沒
    有發生借貸關係；另按資金往來於借款後不轉入自己帳戶，
    而直接交付予第3人，所在多有，是原告稱甲○○執有編號8
    之本票，陳王雪航提款後開立票據記名為汪慎之、乙○○，
    故認定該筆借款不存在，實非有據。從而被告持有陳王雪航
    開立之本票，詎陳王雪航屆期未清償，乃持該本票向本院聲
    請准予強制執行，則被告據之於系爭強制執行程序，依系爭
    分配表受分配，自屬無誤等語，為此聲明原告之訴駁回。
三兩造不爭執事項：
  (一)被告乙○○、甲○○為債務人陳王雪航之胞弟，被告丙○○○則為陳王雪航之母。
  (二)原告為本院84年度執字第380號給付票款強制執行事件中之
    執行債權人，以對執行債務人即陳王雪航有票款債權存在，
    而於84年2月間向本院聲請對陳王雪航於本院民事執行處洪
    股所得分配之案款為執行。
  (三)經本院就上開案款為扣押，執行所得金額為28,123,82元，
    本院於92年7月11日製作分配表定期於同年10月30日上午9時
    實行分配，分配予被告丙○○○「次序第3執行費21,270元
    及次序9票款248,581元」、被告乙○○「次序4執行費1,050
    ,510 元及次序10票款12,470,107元、及被告甲○○「次序5
    執行費211,897元及次序11票款2,463,630元」。
  (四)原告認被告三人債權有虛偽不實之情事依強制執行法第39條
    第1項規定聲明異議。
  (五)被告向本院民事執行處陳明反對原告之異議，本院民事執行
    處通知原告提起分配表異議之訴，原告於92年10月5日依強
    制執行法第41條第1項前段規定提起本件訴訟。
四本件爭點在於：被告三人與陳王雪航就如附件2所示之26紙本
  票債權債務關係，是否出於通謀虛偽意思表示？
  (一)強制執行法第39條第1項規定：「債權人或債務人對於分配
    表所載各債權人之債權或分配金額有不同意者，應於分配期
    日一日前，向執行法院提出書狀，聲明異議。」第2項規定
    ：「前項書狀，應記載異議人所認原分配表之不當及應如何
    變更之聲明。」強制執行法第41條第1項規定：「異議未終
    結者，為異議之債權人或債務人，得向執行法院對為反對陳
    述之債權人或債務人提起分配表異議之訴。但異議人已依同
    一事由就有爭執之債權先行提起其他訴訟者，毋庸再行起訴
    ，執行法院應依該確定判決實行分配。」原告提起分配表異
    議之訴勝訴確定時，應宣示變更原分配表，或撤銷原分配表
    重新製作分配表，性質上應屬形成之訴，其訴訟標的為原告
    主張分配表上被告之分配額以及原告之分配額，與法律規定
    不一致，亦即對分配表之異議權，是其本質乃以參與分配債
    權之存否為判斷異議權有無之前提，須先審理該債權存否後
    ，始就異議權加以判斷，本質上即寓含有消極確認債權不存
    在訴訟之性質，於確認該有爭議之債權確為不存在後，始剔
    除該債權於分配表外之形成判決。故主張該債權存在之被告
    自應就債權之存在負舉證責任。本件原告主張被告對於陳王
    雪航並無債權債務關係存在，故附件2所示本票債權不存在
    等事實，被告既予以否認，並抗辯其對陳王雪航有債權債務
    關係存在，則被告就其所抗辯之事實，應負舉證責任。
  (二)經查：
    1.原告主張被告之債權不存在，且被告乙○○、甲○○為第
      三人即債務人陳王雪航之胞弟，被告丙○○○則為債務人
      之母，彼等對身為至親之債務人主張債權，常理上已啟人
      疑竇，而原告與債務人陳王雪航及被告三人屬姻親，知悉
      彼等並無偌大資力，尤其被告乙○○、甲○○年紀尚輕，
      殊不可能擁有高達1億5千萬元或3千萬元之財力，更何況
      原告於84年2月間向本院民事執行處聲請查封債務人陳王
      雪航在本院洪股所得分配之案款後，被告明知上情，卻未
      依法主張其權利，反而在逾4年又7個月即89年9月以後，
      始陸續依非訟程序取得對債務人陳王雪航之執行名義，並
      據與聲請參與分配，益徵系爭分配表所列被告之債權確有
      偽不實等語。惟為被告所否認，並以上開情詞辯。
    2.本件被告雖辯稱其家族於政府未遷來台之前，於大陸江浙
      地區據有相當財力，隨政府播遷來台，雖未能將家族財產
      盡皆遷移，惟家中財富、古董、字畫來台不在少數，陳王
      雪航多方投資之資金來自王氏家族，而均以被告乙○○名
      義借予陳王雪航，然因經營不善致資金無法收回，陳王雪
      航歷年透過被告乙○○所借貸之金額總數不只1億5千萬元
      ，只因事屬至親故僅以1億5千萬元為結算，且依台北地檢
      署87年度偵字第6486號不起訴處分書所載，陳王雪航之債
      權人張永誠曾告訴陳王雪航毀損債權，經台北地檢署調查
      後並將被告乙○○為隔離訊問，確認陳王雪航確有積欠被
      告乙○○1億5千萬元之債務，足證被告絕不可能早在84、
      85年間即預知日後會進行訴訟，因此系爭本票債權確為真
      正云云，並提出國民政府任命狀、「情同骨肉誓共生死」
      各1份、臺灣士林地方法院債權憑證、本院債權憑證各2份
      、陳王雪航存摺1份、台北市政府營利事業登記證2份、臺
      灣臺北地方法院檢察署不起訴處分書1份等（見本院卷(一)
      第62至87頁）為證。然查，上開不起訴處分書中所載，本
      件被告乙○○於檢察官訊問時所證述者，固提出本院84年
      度票字第2855號裁定及確定證明為憑，然上開本票裁定之
      金額1億5千萬元為本件原告所否認，尚待被告乙○○舉證
      證明其真實，其餘證物亦均無法證明被告三人與債務人陳
      王雪航間有資金關係，且本件附表2編號1由被告乙○○所
      持有之本票，其迄今尚未提出合理之證明，實無法證明被
      告乙○○與債務人陳王雪航之間有資金關係。參以，原告
      向本院民事執行處調閱本院84年度執字380號執行卷時，
      發現被告乙○○88年11月19日向民事執行處補正執行費10
      5萬元，該書狀係出自債務人陳王雪航之筆跡，有民事補
      正狀1份（見本院卷(一)第100至102頁）在卷可證，且為被
      告所不否認，顯見被告乙○○之所應繳之執行費係由債務
      人陳王雪航繳納，若被告乙○○之債權真實，其執行費用
      豈有由債務人陳王雪航繳交之理，綜合以上所述，足以證
      明被告乙○○對陳王雪航之本票債權係屬虛偽。
    3.次查，本件被告據以參加分配之如附件2所示之本票26紙
      ，業據被告提出正本，經核無誤（附於「證件存置袋」內
      ），其中被告丙○○○6紙、甲○○19紙、乙○○1紙。如
      系爭本票確係因債務人陳王雪航借款而於票載發票日當時
      所簽發，則借款時間在前者，其本票號碼亦應在前。惟經
      本院檢視並以發票日前後排序，再觀察其票號之方式核對
      系爭本票，可發覺系爭本票26紙，除附件2編號1之本票外
      ，其餘25紙本票所書寫之墨水色澤與筆跡均一致，且被告
      甲○○所持有如附件2編號4至9之6紙本票，其發票日記載
      為84年1月7日至同年3月1日間，本票號碼係從0000000至
      0000000，而附件2編號16至26之11紙本票，其發票日記載
      為84年9月15日至同年12月15日間，本票號碼則從0000000
      至00000 00，亦即產生編號4至9之6紙本票之發票日在前
      ，而其本票號碼竟在編號16至26之11紙本票之後之不合理
      之現象，顯見系爭本票係為製造假債權而於同一時間簽發
      。
    4.又被告甲○○、丙○○○辯稱所持有之本票係因債務人陳
      王雪航向其等借貸而取得，其取款憑條上筆跡均係王雪航
      所有云云，並提出舉被告甲○○華南銀行帳號0000000000
      00、台灣銀行帳號000000000000、世華銀行帳號00000000
      000及被告丙○○○世華銀行帳號00000000000之存摺影本
      及上開銀行之取款憑條、世華銀行信義分行函、訴外人徐
      志偉聲明書書等資料（見本院卷(一)第57至61頁、第109 至
      113頁、本院卷(二)第6至29頁）為證。惟查，依據台灣銀行
      、華南銀行及世華銀行函覆本院所調取上開帳戶中之往來
      憑據（見本院卷(二)第64至93頁、第102至115頁）可知，上
      開帳戶中各筆進出之取款憑條皆為債務人陳王雪航之筆跡
      ，即使小額提款部分，如世華銀行帳戶中，84年7月3日金
      額30,000元（見本院卷(二)第112頁）、84年8月5日金額9,0
      00元（見本院卷(二)第113頁）；台灣銀行帳戶中，76年9月
      22日金額30,000元（見本院卷(二)第69頁）、76年11月3日
      金額50,000元（見本院卷(二)第78頁）、77年6月29日金額
      19,000元（見本院卷(二)第93頁），亦由陳王雪航提領，小
      額存款如華南銀行帳戶中，83年3月1日金額40,000元（見
      本院卷(二)第107頁）亦由陳弄雪航匯入，顯見上開帳戶均
      係陳王雪航以被告丙○○○、甲○○名義開立供陳王雪航
      個人使用，被告丙○○○、甲○○以該等帳戶之取款為陳
      王雪航筆跡作為其等有資金關係之證明，顯屬無據，不足
      採信。
    5.被告另辯稱：債務人陳王雪航於76年9月22日由被告甲○○台灣銀行帳戶提領600萬元，所開立之台灣銀行支票於
      同年9月24日由甲○○回存，僅係代表陳王雪航未支付予
      徐千田，該筆金錢日後陸續為陳王雪航提領使用，由存摺
      在76年9月24日之後之提款紀錄即明；另200萬部分，開立
      記名支票予郭功立後，因郭功立參與甲○○在美國之投資
      企業，故在其等達協議後立即由郭功立交付予甲○○收執
      ，因此該筆200萬元雖帳面名義上回存為被告甲○○所有
      ，但實際上已由陳王雪航支付予郭功立，再由郭功立支付
      予被告甲○○，並非沒有發生借貸關係；且按資金往來於
      借款後不轉入自己帳戶，而直接交付予第3人，所在多有
      ，是原告陳稱甲○○執有編號8之本票，陳王雪航提款後
      開立票據記名為汪慎之、乙○○，而認定該筆借款不存在
      ，實非有據云云。然查：
    (1)編號17（原告誤為編號18）由被告甲○○所持有之本票，
      其辯稱係由陳王雪航於76年9月22日自台灣銀行帳戶提款
      6,000,000元而開立云云，惟該6,000,000元係提款後開立
      同額台灣銀行支票，而該紙台灣銀行支票係記名為為徐千
      田，嗣於76年9月24日將該支票更改記名為甲○○回存（
      見本卷(二)第70至73頁），顯見該筆資金並未使用，足認陳
      王雪航虛偽開立編號17之本票，為供被告甲○○參與分配
      之用。
    (2)編號19由被告甲○○所持有之本票，其辯稱係由陳王雪航
      於76年10月24日自台灣銀行帳戶提款2,000,000元而開立
      云云，惟該2,000,000元係提款後開立同額台灣銀行支票
      ，而該紙台灣銀行支票係記名為為郭功立，嗣於76年11月
      6 日將該支票更改記名為甲○○回存（見本院卷(二)第80至
      81頁），足認該筆資金並未使用，顯係陳王雪航與被告甲○○基於通謀虛偽之意思表示而開立編號19之本票，供被
      告甲○○參與本件系爭案款分配之用。
    (3)編號8由被告甲○○所持有之本票，其辯稱係由陳王雪航
      於77年2月2日自台灣銀行帳戶提款3,550,000元而開立云
      云，惟該3,550,000元係提款後分別開立記名為汪慎之、
      乙○○之台灣銀行支票3紙（見本院卷(二)第89至90頁），
      顯見該筆資金並非陳王雪航使用，則陳王雪航虛偽開立編
      號8之本票供被告甲○○參與分配之事實，堪以認定。
    (4)編號2由被告甲○○所持有之本票，其辯稱係其以上開華
      南銀行帳戶中3,576,396元與陳王雪航，惟依華南銀行函
      覆（見本院卷(二)第104頁）所示，該金額係支付甲○○長
      期擔保之放款利息，是被告所述係上開金額係由陳王雪航
      取得之抗辯，顯不足採，從而原告所為陳王雪航虛偽開立
      編號2之本票供被告甲○○參與分配之主張，屬非無據。
    (5)綜上，由被告所指上開借貸對照台灣銀行、華南銀行及世
      華銀行函覆之資料，可推知被告與債務人陳王雪航之債權
      債務關係顯屬虛偽，被告所持有之本票顯係債務人陳王雪
      航虛偽開立，被告三人空言否認，其所為上開辯解，實不
      足採。
  (三)就被告乙○○、甲○○為第三人即債務人陳王雪航之胞弟，
    被告丙○○○則為債務人之母，彼等對身為至親之債務人主
    張債權，實有可疑之處，且就被告書狀、證物及台灣銀行、
    華南銀行及世華銀行函覆之資料觀之，無法證明被告與債務
    人陳王雪航間有資金往來及系爭債權債務關係，從而原告主
    張被告與陳王雪航就如附件2所示之26紙本票債權債務關係
    ，係出於通謀虛偽意思表示，被告之本票債權虛偽不實，應
    堪採信。
五、綜上所述，被告與陳王雪航間並無債權債務關係存在，系爭
    本票債權既不存在，被告即不得行使。本院民事執行處84年
    度執字第380號給付票款強制執行事件於通知於92年10月30
    日上午9時實施分配之分配表，將被告丙○○○「次序第3執
    行費21,2 70元及次序9票款248,581元」、被告乙○○「次
    序4執行費1,0 50,510元及次序10票款12,470,107元」、及
    被告甲○○「次序5執行費211,897元及次序11票款2,463,63
    0元」等對陳王雪航之執行費及票款債權列入分配表而為分
    配，應屬誤會，被告所辯並無足採。從而，原告以本院執行
    處所製之上開分配表有誤，提起本件分配表異議之訴，請求
    對本院民事執行處84年度執字第380號給付票款強制執行事
    件就陳王雪航所得分配他案之案款，為如主文第1項所示分
    配，為有理由，應予准許。
六、本件事證已臻明確兩造其餘攻擊防禦方法及舉證，與本判決
    結果不生影響，無贅述必要，併予敘明。
七、結論：原告之訴為無理由，依民事訴訟法第78條、第85條第
    1項但書，判決如主文。
中    華    民    國    95    年    7     月    14    日
                  民事第三庭    法  官  曾啟謀
以上正本係照原本作成
如對本判決上訴，須於判決送達後20日內向本院提出上訴狀
中    華    民    國    95    年    7     月    14    日
                                書記官  王月伶


司法院資訊處製作；財團法人民間司法改革基金會備份。
